臺灣新竹地方法院民事簡易判決　　　　 94年度竹勞簡字第4號
原　　　告　甲○○○○○ ○○.
被　　　告　丙○○○○○○
訴訟代理人　乙○○
上當事人間請求給付薪資事件，本院於民國94年10月6日言詞辯
論終結，判決如下：
  主  文
被告應給付原告新台幣拾萬柒仟柒佰柒拾柒元及自民國九十四
年六月二十八日止至清償日止，按年息百分之五計算之利息。
訴訟費用由被告負擔。
本判決得假執行。
  事實及理由
一、原告之聲明：如主文第一項所示。
二、事實摘要：
（一）原告主張其於民國（下同）91年間經嘉欣國際人力仲介有
      限公司（下稱嘉欣公司）之仲介，受僱於被告，並於同年
      9 月9日來台擔任女傭之工作，依據雙方之勞動契約約定
      ，被告每月應給付原告新台幣（下同）15,840元之工資，
      另如有加班或未休假，亦應給付加班費，惟被告卻未依約
      給付，茲就本件之請求，分述如下：
  １、工資部分：原告於91年9月10日到職，而於93年8月19日離
      職，總計原告於被告處工作23個月又10日，被告應給付原
      告共369,600元之工資（15840x23＋15840x10/30=369,600
      ）。而扣除被告陸續支付原告部分工資共109,127元，尚
      餘260,473元未為給付。
  ２、加班費部分：原告於例假日從未休假，依每月4個例假日
      計算，總計23個月應付之加班費為48,576元。
  ３、特別休假部分：原告亦經被告要求工作而未休，此部分共
      為7日，合計可領得之薪資為3,696元（7/30x15840=3696
      ）。
  ４、小計上開金額共為312,745元（260473+48576+3696=31274
      5），扣除被告墊付之健保費4,968元後，總計被告尚應給
      付原告307,777元。
      嗣兩造經多次協調，被告對原告請求之金額並無爭執並交
      付由訴外人簽發之同面額支票一紙予原告，惟原告屆期提
      示時竟不獲兌現，為此爰依兩造間之勞動契約、被告與訴
      外人嘉新公司簽訂之委任合約、勞動基準法及僱傭契約之
      法律關係提起本訴，請求被告給付等情。
（二）被告則以：對原告主張之事實及所積欠之薪資並不爭執，
      惟目前因經濟狀況不佳，自身財產亦遭債權人向台灣苗栗
      地方法院聲請查封拍定，已無多餘資產，所以實在無力清
      償等情置辯。
三、程序部分：
    按法律行為發生債之關係者，其成立要件及效力，依當事人
    意思定其應適用之法律，當事人意思不明時，同國籍者依其
    本國法，國籍不同者依行為地法，行為地不同者以發要約通
    知地為行為地，涉外民事法律適用法第六條第一項定有明文
    。本件原告為外國人（印尼國人），雖兩造間之勞動契約未
    就兩造間有關契約涉訟之準據法具體約定，然原告與被告之
    契約係在我國為之，我國為債之關係之行為地，參照前開法
    律規定，本件自應用中華民國法律。次查被告設籍於新竹市
    ，本院就本件自有管轄權。
四、本院之判斷：
（一）原告主張之前揭事實，業據其提出與所述相符之原告護照
      1份、中華民國外僑居留證2份、支票及退票理由單各1份
      （以上均為影本）、委任合約書正本1份、被告戶籍謄本
      1份等為證，亦為被告所不爭執，自堪認原告之主張為真
      實。至被告所辯稱其目前經濟狀況不佳，財產遭查封拍賣
      ，無力清償云云；縱令屬實，亦無從作為其得拒絕或緩期
      清償之正當理由，是其此部分所辯尚不足採。
（二）從而，原告依勞動契約之法律關係，請求被告給付所積欠
      之薪資（含加班費等）307,777元及自起訴狀繕本送達翌
      日即94年6月28日起至清償日止按法定利率年息百分之5計
      算之遲延利息，即無不合，應予准許。
五、本件係依民事訴訟法第四百二十七條第一項適用簡易訴訟程
    序所為被告敗訴之判決，應依職權宣告假執行。
六、結論：本件原告之訴為有理由，依民事訴訟法第四百三十六
    條第二項、第七十八條、第三百八十九條第一項第三款，判
    決如主文。
中　　華　　民　　國　　94　　年　　10　　月 　 21    日
                  新竹簡易庭    法　官　李承訓
以上正本係照原本作成。
如對本判決上訴，須於判決送達後20日內向本院提出上訴狀。
中　　華　　民　　國　　94　　年　　10　　月　　21　　日
                                書記官　吳玉蘭
